【裁判字號】    95,交抗,21
【裁判日期】    950321
【裁判案由】    聲明異議
【裁判全文】
臺灣高等法院高雄分院刑事裁定          95年度交抗字第21號
抗  告  人
即受處分人    甲○○
上列抗告人因違反道路交通管理處罰條例聲明異議案件，不服臺
灣高雄地方法院中華民國95年2 月20日裁定（94年度交聲字第68
5 號），提起抗告，本院裁定如下：
    主  文
抗告駁回。
    理  由
一、抗告意旨略以：抗告人甲○○並非車號OP-2633 號自小客車
    之車主，因為抗告人之身分證曾遺失過，可能遭他人冒用其
    名義申領上開車牌，其於民國94年9 月份收到裁決書，並於
    94年9 月24日向台北市監理處提出書面異議，公文往返費時
    ，迨台北市監理處轉送時，已逾期限，非抗告人所願，爰請
    求查明上開車輛非抗告人所有，並免除繳納罰鍰之義務等語
    。
二、按「受處分人或原處分機關對於地方法院或其分院交通法庭
    所為之裁定有不服者，得為抗告」、「抗告程序除準用刑事
    訴訟法有關規定外，並準用前章之規定」、「抗告期間，除
    有特別規定外，為5 日，自送達裁定後起算」、「原審法院
    認為抗告不合法律上之程式或法律上不應准許或其抗告權已
    經喪失者，應以裁定駁回之」，道路交通案件處理辦法第25
    條第1 項、第26條、刑事訴訟法第406 條前段、第408 條第
    1 項前段分別定有明文。準此，當事人抗告自應遵守抗告之
    不變期間，而抗告之不變期間應為送達後起算5 日，倘當事
    人逾時始提起抗告，自屬不合法律上之程式，原審法院應以
    裁定駁回之。
三、經查：抗告人前不服交通部公路總局台北區監理所於94 年9
    月16日作成之北監自裁字裁40-CG0000000號、北監自裁字裁
    40-CNP285949號、北監自裁字裁40-CXP110579號違反道路交
    通管理事件裁決書，經其聲明異議，業經台灣高雄地方法院
    於94年12月29日，以其聲明異議逾越法定不變期間為由，裁
    定駁回在案（94年度交聲字第685 號）。抗告人對上開裁定
    不服，又具狀提起抗告，台灣高雄地方法院於95年1 月19日
    上午9 時40分許始收受其所提出之抗告狀，此有蓋上開日期
    戳章之抗告狀1 份附卷可稽；惟上開「異議駁回」之裁定，
    業於95年1 月13日送達於抗告人位於高雄市○鎮區○○街36
    號之住所地，並由其同居人（即抗告人之母）許秀罔代收，
    有送達證書1 紙在卷足憑，是自95年1 月13日當日起，已生
    送達上開裁定之效力。抗告人現住於高雄市○鎮區○○街36
    號，業據其於抗告狀上記載明確，又依法院訴訟當事人在途
    期間標準之規定，抗告人向本院提起抗告無須加計在途期間
    ，是抗告人如對上開「異議駁回」之裁定不服而提起抗告，
    其抗告期間應於95年1 月18日即已屆滿，且95年1 月18日為
    星期三，非屬放假日，故該日即為本件抗告期間之屆滿日期
    。抗告人遲至95年1 月19日始向台灣高雄地方法院提起抗告
    （已如前述），顯已逾越法定抗告期間，是原審法院認其抗
    告已違背法定抗告期間，不合法律上之程式，復於95年2 月
    20日再以裁定駁回其抗告（94年度交聲字第685 號），經核
    該「抗告駁回」之裁定並無違誤，抗告人對該「抗告駁回」
    之裁定，以遲誤聲明異議期間非其所願為由聲請撤銷，為無
    理由，應予駁回。
四、據上論結，應依道路交通案件處理辦法第26條、刑事訴訟法
    第412 條，裁定如主文。
中    華    民    國    95    年    3     月    21    日
            刑事第五庭  審判長法  官  曾永宗
                              法  官  任森銓
                              法  官  陳  箐
以上正本證明與原本無異。
不得再抗告。
中    華    民    國    95    年    3     月    21    日
                              書記官  魏文常


司法院資訊處製作；財團法人民間司法改革基金會備份。
